臺灣基隆地方法院宣示判決筆錄　九十年度基簡字第五五四號
　　原　　　告　甲○○
　　訴訟代理人　吳文宗
　　送達代收人　王怡惠
　　被　　　告　十方行國際有限公司
　　法定代理人　符孝忠
　　訴訟代理人　陳志旻
右當事人間九十年度基簡字第五五四號返還價金事件於中華民國九十一年三月二十六
日下午四時分在本院民事第九法庭公開宣示判決出席職員如左：
　　　　　　　　法　　　官　林玉珮
　　　　　　　　法院書記官　蔡明裕
　　　　　　　　通　　　譯　沈能理
朗讀案由兩造均未到
法官朗讀主文宣示判決，並諭知將判決主文、所裁判之訴訟標的及其理由要領，記載
於後：
    主      文
原告之訴及假執行之聲請均駁回。
訴訟費用由原告負擔。
    事實及理由要領
一、原告起訴主張被告為經營事務性機器設備批發、零售等業務之公司，原告經與被
    告公司業務員陳志旻接洽後，向被告表示欲購買能拷貝彩色目錄資料及列印高解
    析度彩色數位相片之機器，經被告公司業務員陳志旻承諾可提供符合原告需要之
    印表機及掃描器，雙方約定價金為新台幣（下同）十二萬五千元，並對標的物應
    具備之品質、性能已有合意，僅由被告選擇提出之機型。詎被告交付原告由ＴＡ
    Ｋ生產型號００１２　ＥＰＴＥＫ７４０　ＴＥＫＴＲＯＮＩＣ７４０之雷射印
    表機及型號００２　ＥＰＴＤＳ６００Ｃ　ＤＳ６００Ｃ之掃描器，經原告自使
    用手冊中發現該機器尚須外加ＰＬＵＳ，才有相片效果般解析度之高品質彩色列
    印，且該ＰＬＵＳ需另外付費購買，該印表機並未具有契約約定之品質甚明，致
    原告所列印之彩色相片表面影像產生顏色脫落現象，在列印過程甚至會有紙質表
    面破損情形，故被告交付之物具有重大瑕疵，已違反契約成立目的，為此依民法
    第三百五十四條以標的物未具有約定品質解除契約，請求被告返還原告所給付之
    價金及法定遲延利息等語，並提出銷貨單、使用手冊等影本各一件及列印之瑕疵
    相片等為證。
二、被告則以原告於九十年四月十八日購買上開機器，並在被告對上開機器進行安裝
    及測試後，表示該機器效果符合其需求而完成驗收及付清價款，詎原告在一個月
    後因發現網路有新機型（但被告不知有此機型）而堅持更換機器，惟因原告已將
    該機器外箱包裝丟棄，且該機器亦無任何問題，故無法提供更換；又被告於裝機
    前已告知原告所購機型為６００×６００ｄｐｉ，此機型與原告欲更換之１２０
    ０×６００ｄｐｉ列印出來的效果，人類肉眼無法分辨，所以無法更換，且原告
    不願負擔購買１２００×６００ｄｐｉ介面卡一半價格，而就此作罷；至原告所
    提相片影像脫落問題，係因原告列印所採用之紙張，係針對噴墨式印表機設計之
    高彩光滑面之列表紙，此種紙張如遇熱會產生熱熔現象而導致夾紙及碳粉無法附
    著紙張，所以會產生影像脫落情形，故原告所提瑕疵相片係因使用不當紙張所致
    ，若使用雷射印表機專用之光滑面紙，則可達到原告所要求之相片品質等語置辯
    。
三、按買賣因物有瑕疵，而出賣人依民法第三百五十四條之規定，應負擔保之責者，
    買受人得解除契約，或請求減少其價金，但依情形，解除契約顯失公平者，買受
    人僅得請求減少價金，民法第三百五十九條固定有明文，然依民法第三百五十四
    條規定，物之出賣人，對於買受人應擔保其物依第三百七十三條之規定危險移轉
    於買受人時，無滅失或減少其價值之瑕疵，亦無滅失或減少其通常效用，或契約
    預定效用之瑕疵，但減少之程度無關重要者，不得視為瑕疵。是前開所謂之「瑕
    疵」，乃指物之通常效用、契約預定效用，或其經濟價值之減少或滅失而言，且
    如其減少之程度無關重要者，不得視為瑕疵，亦不得據為解除契約之原因（最高
    法院八十四年度台上字第一○○二號、五十九年度台上字第八七七號裁判參照）
    。又按民法關於物之瑕疵擔保責任之規定，係適用於有體物之買賣，且係就特定
    物而言。申言之，所謂物之瑕疵擔保，係指有體物之買賣，其出賣人應擔保其物
    依民法第三百七十三條之規定危險移轉於買受人時，無滅失或減少其價值之瑕疵
    ，亦無滅失或減少其通常效用，或契約預定效用之意（最高法院八十年度台上字
    第二三一九號裁判參照）。至於售後維修或更新不良零件等服務，係指機器交付
    時無瑕疵，使用後自然磨損、故障等之修護而言，與買賣標的物於交付時如有瑕
    疵，出賣人即應負瑕疵擔保責任之情形不同（最高法院八十五年度台上字第三一
    ○六號裁判參照）。
四、經查，出賣人即被告表示於九十年四月十八日所交付之上開機器，業經原告於被
    告進行安裝及測試後，表示該機器效果符合其需求而完成驗收等情，為原告所不
    爭執，復有銷貨單影本一紙在卷可稽，顯見被告已將買賣標的物交付原告，且交
    付時經被告業務員實際操作結果，並無原告所稱列印彩色相片時產生色彩脫落之
    品質瑕疵情形而完成驗收，則被告已完成交付買賣標的物之責任，買受人即原告
    自負有交付買賣價金之責。雖原告主張被告所交付之上開機器經以隨機附贈之紙
    張列印會產生色彩脫落現象，無法達到其列印彩色相片所需效果之品質等詞，惟
    經本院要求兩造自行協商測試上開機器時間後，將測試結果送院顯示，被告所出
    售之上開機器，以被告測試時所提供之紙張列印彩色相片及複印彩色目錄之效果
    均正常，此有被告於九十一年二月二十六日之準備狀內所附之附件一、二可證，
    附件一上並有原告之簽名足參；雖原告所提之共同測試結果中確有一張機車相片
    呈色彩脫落情形，然該紙機車相片使用之紙張與被告測試正常所使用之紙張明顯
    不同，被告並否認為其所提供，原告復未能就該測試會產生瑕疵之紙張係被告所
    提供乙節提出積極事證以實其說，況該測試會產生瑕疵之紙張若真為被告所提供
    ，惟該材質紙張係被告隨機附贈之物，縱與上開機器在列印彩色相片方面不相容
    ，只要買賣之特定物即上開機器本身仍可達到原約定之列印效果，紙張部分僅生
    事後更換該部機器合適使用紙質之售後服務問題，並不能持此紙質之使用錯誤而
    遽論所購買機器本身即存有重大瑕疵，而據為請求解約之事由。揆諸前揭說明，
    原告既無法證明被告已交付移轉之上開機器本身有何重大品質瑕疵，則其解除買
    賣契約返還價金之請求，洵屬無據，應予駁回。至於原告其餘之攻擊方法，核與
    判決基礎無影響，無庸逐一論述，併此敘明。
五、原告之訴既經駁回，其假執行之聲請已失所附麗，應併駁回之。
中　　　華　　　民　　　國　　九十一　　年　　　三　　　月　　二十六　　日
~B臺灣基隆地方法院基隆簡易庭
~B　　　　法院書記官　蔡明裕
~B　　　　法　　　官　林玉珮
右為正本係照原本作成。
本筆錄正本之送達，與判決正本之送達，有同一效力。
對於本件判決如有不服，應於收受送達後二十日內向本院提出上訴書狀，上訴於本院
合議庭，並按他造當事人之人數附具繕本。
中　　　華　　　民　　　國　　九十一　　年　　　三　　　月　　二十九　　日
~B　　　　法院書記官　蔡明裕
